---
title: "Testes Estatísticos"
author: "Laura Alexandria"
date: "05/02/2021"
output: html_document
---

```{r message = F, warning=F}
library(tidyverse)
library(patchwork)
library(nortest)
library(here)
library(gt)

source(here("Graficos.R"))
```

## Testes de Normalidade

```{r}
histograma <- function(var){
  ggplot(dados, aes(get(var))) + 
    geom_histogram(bins = 8, color = "White") +
      labs(y = "Frequência", x = "")
}

qqplot <- function(var){
  ggplot(dados, aes(sample =get(var))) + stat_qq() + stat_qq_line() +
    labs(x = "", y = "Valor Observado")
}

h1 <- histograma("Age")
h2 <- histograma("PagamentoBase")
h3 <- histograma("Bonus")

qq1 <- qqplot("Age")
qq2 <- qqplot("PagamentoBase")
qq3 <- qqplot("Bonus")

(g1+g2+g3) / (qq1+qq2+qq3)
```

```{r}
testes <- data.frame(`Variavel` = c("Idade", "Pagamento Base", "Bonus"),
                     `P-valor` = c(ad.test(dados$Age)[[2]], 
                                   ad.test(dados$PagamentoBase)[[2]], 
                                   ad.test(dados$Bonus)[[2]]))
testes %>% gt()
```

Nitidamente a idade não aparenta seguir uma distribuição Normal. Apesar do formato de sino que as outras variáveis apresentam, os testes rejeitaram a possibilidade de que as variáveis apresentem distribuição Normal, provavelmente devido a assimetria.


## Including Plots

You can also embed plots, for example:

```{r pressure, echo=FALSE}
plot(pressure)
```

Note that the `echo = FALSE` parameter was added to the code chunk to prevent printing of the R code that generated the plot.
