---
title: "Testes Estatísticos"
author: "Laura Alexandria"
date: "05/02/2021"
output: html_document
---

```{r message = F, warning=F}
library(tidyverse)
library(patchwork)
library(nortest)
library(here)
library(gt)

source(here("Graficos.R"))
```


# Modelos


```{r}
mod.teste <- aov(Total ~ Genero + Cargo + Idade + as.factor(Performance) + Titulo +
                Departamento + as.factor(Senioridade) + Genero*Cargo + 
             Genero*Idade + Genero*as.factor(Performance) + Genero*Titulo +
             Genero*Departamento + Genero*as.factor(Senioridade), dados)
```

# Análise de Resíduos

## Testes de Normalidade

```{r}
histograma <- function(var){
  ggplot(dados, aes(get(var))) + 
    geom_histogram(bins = 8, color = "White") +
      labs(y = "Frequência", x = "")
}

qqplot <- function(var){
  ggplot(dados, aes(sample =get(var))) + stat_qq() + stat_qq_line() +
    labs(x = "", y = "Valor Observado")
}

h1 <- histograma("Age")
h2 <- histograma("PagamentoBase")
h3 <- histograma("Bonus")
h4 <- histograma("Total")

qq1 <- qqplot("Age")
qq2 <- qqplot("PagamentoBase")
qq3 <- qqplot("Bonus")
qq4 <- qqplot("Total")

(h1+h2+h3+h4) / (qq1+qq2+qq3+qq4)
```

```{r}
testes <- data.frame(`Variavel` = c("Idade", "Pagamento Base", "Bonus", "Total"),
                     `P-valor` = round(c(ad.test(dados$Age)[[2]], 
                                   ad.test(dados$PagamentoBase)[[2]], 
                                   ad.test(dados$Bonus)[[2]],
                                   ad.test(dados$Total)[[2]]),4))
testes %>% gt()
```

Nitidamente a idade não aparenta seguir uma distribuição Normal. A variável de pagamento base apresenta formato de sino, bem como simetria, os pontos no qqpolt se apresentam todos próximos da reta, menos nas extremidades e a 5% de significância, o teste de Anderson-Darling também apontou que a distruibuição é normal. Em quanto que a variável com os bonus dos funcionários apesar do formato de sino, é possível observar um assimetria, no gráfico de qqplot os desvios nas extremidades também são maiores, e a 5% de significância o testes de Anderson-Darling indica que a variável não segue distribuição normal. E por fim, a variável Total, que representa a soma entre as duas variáveis anteriores, se comporta mais como a variável de pagamento base e também demonstra evidência amostral que siga a distribuição normal.

## Independência dos resíduos

```{r}
data <- cbind(dados, preditos = predict(mod.teste), residuos = resid(mod.teste)) 
ggplot(data, aes(x = 1:1000, y= residuos)) + geom_point() +
  geom_hline(yintercept = 0, color = 'red')
```

```{r}
set.seed(2021)
car::durbinWatsonTest(mod.teste)
```

O gráfico acima apresenta pontos aleatoriamente distribuídos e com proporção de valores positivos e negativos aproximadamente iguais, o que corrobora para a hipótese de que os erros são independentes. E utilizando o nível de significância igual a 5%, o teste de Durbin-Watson também indica que há evidência amostral que os resíduos não sejam independentes.

## Homocedasticidade

```{r}
var_const <- function(var){ 
  ggplot(data, aes(x = get(var), y = residuos))+geom_point()
}

v1 <- var_const("preditos")
v2 <- var_const("Genero")
v3 <- var_const("Cargo")
v4 <- var_const("Idade")
v5 <- var_const("Performance")
v6 <- var_const("Titulo")
v7 <- var_const("Departamento")
v8 <- var_const("Senioridade")

(v1+v2+v3+v4)/(v5+v6+v7+v8)
```

Como os pontos do primeiro gráfico parecem estar distribuidos de forma aleatória e a variação nos demais gráficos é muito semelhante entre as diferentes categorias, tem-se evidência que não houve violação na suposição de variância constante dos erros.
